【裁判字號】    92,抗,185
【裁判日期】    920717
【裁判案由】    聲請撤銷緩刑
【裁判全文】
臺灣高等法院高雄分院刑事裁定                      九十二年度抗字第一八五號
    抗  告  人  台灣高雄地方法院檢察署檢察官
    受  刑  人  甲○○
右列抗告人因受刑人撤銷緩刑案件，不服臺灣高雄地方法院中華民國九十二年五月七
日九十二年度撤緩字第六九號裁定，提起抗告，本院裁定如左：
    主  文
抗告駁回。
    理  由
一、本件聲請及抗告意旨略以：受刑人甲○○因公共危險案件，前經台灣高雄地方法
    院於民國九十年六月二十一日，以九十一年度易字第二十三號判決判處拘役五十
    日，緩刑二年，於九十一年七月二十五日確定。而本件送達予受刑人關於執行保
    護管束之通知，已依法寄存送達，惟受刑人九十一年七月份起至九十二年三月均
    未至本署報到，經屢次通知、訪視、協尋均無所獲，此有送達回執、戶籍謄本、
    查詢人口作業表及訪視報告表等在卷可稽，受刑人顯已違反保安處分執行法第七
    十四條之二規定且情節重大，爰依同法第七十四條之三聲請撤銷其緩刑之宣告等
    語。
二、按受保護管束人違反保安處分執行法第七十四條之二第二款及第五款規定，情節
    重大者，檢察官得聲請撤銷緩刑之宣告。惟該條款係以受保護管束人於保護管束
    期間內，應遵守「服從檢察官及執行保護管束者之命令」、「非經執行保護管束
    者許可，不得離開受保護管束地；離開在十日以上時，應經檢察官核准」，此觀
    前該法條規定甚明。且依保安處分執行法第六十五條之一第一項規定：「檢察官
    應告知受保護管束人所應遵守之事項，並指定日期命往執行保護管束者之處所報
    到」，是檢察官自應於受保護管束人向執行保護管束者報到前，使其知悉前揭應
    遵守之事項，如未依法告知，自不得因事後受保護管束人有違反規定，即認定其
    主觀上有違反之故意，而認為情節重大。次按送達於應受送達人之住居所、事務
    所或營業所，不獲會晤應受送達人，亦無受領文書之同居人或受僱人時，得將文
    書寄存送達地之自治或警察機關，並作送達通知書，黏貼於應受送達人住居所、
    事務所或營業所門首，以為送達，為刑事訴訟法第六十二條準用民事訴訟法第一
    百三十八條所明定。而依民事訴訟法第一百三十八條所規定之寄存送達，限於不
    能依同法第一百三十六條及第一百三十七條規定行送達者，始得為之；設其送達
    之處所，雖原為應受送達人之住居所、事務所或營業所，而實際上已變更者，該
    原住居所、事務所或營業所，即非應為送達之處所，自不得於該原處所為寄存送
    達（最高法院六十四年度台抗字第四八一號判例意旨參照），合先敘明。
三、經查，本件受刑人甲○○因公共危險案件，前經台灣高雄地方法院於九十年六月
    二十一日，以九十一年度易字第二三號判決，判處拘役五十日，緩刑二年，並於
    九十一年七月二十五日確定，此經原法院依職權調閱該卷查明屬實。而檢察官送
    達受刑人關於執行保護管束之命令及命其到場之通知，雖分別於九十一年十一月
    二十二日、九十一年十二月十八日及九十二年一月七日，均寄存送達於草衙派出
    所，送達地址均係高雄市前鎮區○○○○路八十二號，而依卷附受刑人之戶籍謄
    本所示，該處亦係受刑人之戶籍地（於九十年九月十七日遷入），惟依卷附觀護
    人九十二年三月二十五日訪視報告表所載，該處屋主為郭來發，受刑人係於八十
    九年間向郭來發租屋居住，嗣於九十一年三月間受刑人積欠租金後去向不明，受
    刑人雖仍設籍該處，但於九十一年三月間已未居住等語，足見受刑人雖原設籍於
    前揭戶籍地，但於九十一年三月間已搬離該處，且去向不明，參照前揭說明，該
    處於檢察官送達前揭通知書時，並非應受送達之處所，是檢察官以該處為寄存送
    達，已難認合法有效。而檢察官既未將受刑人應受保護管束事項之通知及其應遵
    守事項等規定，依法通知受刑人，受刑人主觀上並不知情，自不得因嗣後其未到
    場予以歸責，而認為情節重大，有撤銷緩刑之原因。原法院因而認本件聲請無理
    由，而為駁回之裁定，經核並無違誤，抗告意旨雖執前詞，指摘原裁定不當，為
    無理由，應予駁回。
據上論斷，依刑事訴訟法第四百十二條，裁定如主文。
中      華      民      國    九十二    年      七      月     十七     日
                              臺灣高等法院高雄分院刑事第一庭
                                  審判長法官  曾永宗
                                        法官  郭玫利
                                        法官  邱永貴
右正本證明與原本無異。
不得再抗告。
                                  法院書記官  梁雅華
中    華    民    國      九十二      年      七      月     十七   日


司法院資訊處製作；財團法人民間司法改革基金會備份。
